【裁判字號】    92,軍上,17
【裁判日期】    920925
【裁判案由】    公共危險等
【裁判全文】
臺灣高等法院高雄分院刑事判決                      九十二年度軍上字第一七號
    上  訴  人  國防部高等軍事法院高雄分院檢察署軍事檢察官
    被      告  甲○○
右上訴人因被告公共危險等案件，不服國防部高等軍事法院高雄分院中華民國九十二
年七月二十三日第二審判決（九十二年高判字第八十六號，起訴案號：國防部中部地
方軍事法院檢察署九十一年中偵字第二六０號）提起上訴，本院判決如左：
    主  文
上訴駁回。
    理  由
一、按當事人不服高等軍事法院宣告有期徒刑之上訴判決者，得以判決違背法令為理
    由，向高等法院提起上訴，軍事審判法（民國九十二年六月十一日修正）第一百
    八十一條第五項定有明文。是當事人之軍事檢察官向高等法院提起上訴，應以高
    等軍事法院宣告有期徒刑之上訴判決，違背法令為理由，係屬法定要件，如上訴
    理由狀並未依據卷內訴訟資料，具體指摘原判決不適用何種法則或如何適用不當
    ，或所指原判決違法情事，顯與法律規定得為提起上訴理由之違法情形不相適合
    時，均應認其上訴違背法律上之程式，予以駁回。
二、國防部高等軍事法院高雄分院檢察署軍事檢察官循告訴人請求提起上訴之意旨略
    以：被告甲○○身為現役軍人，不顧軍中禁止酒後開車之規定，因酒醉駕駛將告
    訴人之母、女撞擊致死，且肇事後逃逸，並湮滅證據逃避責任，被告行為侮辱誠
    實軍風，敗壞軍紀武德，犯後毫無悔悟之心，被告之父並利用死者出殯之日，言
    詞挑釁，捏詞死者家屬對其傷害，而提出告訴，欲藉此要求雙方和解，又無和解
    誠意，高等軍事法院對被告之二審判決量刑過輕，為此提起上訴，請撤銷原判決
    等語。
三、經查本件國防部高等軍事法院高雄分院之原判決綜合調查證據之結果，詳敘認定
    犯罪事實之依據及憑以認定之理由，認被告甲○○係犯陸海空軍刑法第五十四條
    第二項前段之「服用酒類，不能安全駕駛動力交通工具而駕駛，因而致人於死」
    及陸海空軍刑法第七十六條第一項第三款、刑法第一百八十五條之四之「駕駛動
    力交通工具肇事，致人受傷而逃逸」二罪，因而撤銷第一審判決關於「因過失致
    人於死」罪及執行刑部份，及駁回第一審判決關於「駕駛動力交通工具肇事，致
    人受傷而逃逸」罪部分之上訴，並審酌被告犯行危及他人之生命、身體及財產安
    全，及肇事後逃逸造成被害人傷重死亡之結果等一切情狀，於法定刑期內各量處
    有期徒刑一年六月及一年四月，並依法定執行刑為有期徒刑二年六月。是原判決
    從形式上觀察，並無違背法令之情形。上訴意旨所執前詞，並未具體指摘原判決
    不適用何種法則或如何適用不當等情，而對於原判決量刑職權之適法行使，任意
    指摘，殊非適法上訴理由（最高法院九十年度台上字第三０九０號判決意旨足參
    ），顯與前揭法定上訴高等法院之形式要件不符，本件上訴違背法律上之程式，
    應予駁回。
據上論斷，應依軍事審判法第二百零六條第一項但書、刑事訴訟法第三百九十五條前
段之規定，判決如主文。
中    華    民    國      九十二      年      九      月     二十五     日
                              臺灣高等法院高雄分院刑事第六庭
                                  審判長法官  王憲義
                                        法官  謝靜雯
                                        法官  張意聰
右正本證明與原本無異。
不得再上訴。
                                  法院書記官  王婉蓉
中    華    民    國      九十二      年      九      月    二十五      日


司法院資訊處製作；財團法人民間司法改革基金會備份。
